【裁判字號】    92,上易,47
【裁判日期】    920129
【裁判案由】    違反毒品危害防制條例
【裁判全文】
臺灣高等法院高雄分院刑事判決          九十二年度上易字第四七號
    上訴人
    即被告  甲○○  男( 民國.
右上訴人因違反毒品危害防制條例案件，不服臺灣高雄地方法院九十一年度易字第三
六八三號中華民國九十一年十一月八日第一審判決（起訴案號：臺灣高雄地方法院檢
察署九十一年度毒偵字第五九０一號），提起上訴，本院判決如左：
      主      文
上訴駁回。
      事      實
一、甲○○於民國八十七年間，因施用第一級毒品及第二級毒品案件，經檢察官分別
    起訴及分案偵查，在經依法裁定送觀察勒戒及強制戒治期滿後，分別由本院及臺
    灣高雄地方法院依法為免刑判決確定，亦經臺灣高雄地方法院檢察署檢察官依法
    為不起訴處分。詎甲○○於五年內之九十一年八月十九日十一時許，在高雄市小
    港區某地菜園內，以將第二級毒品安非他命置於鋁箔紙上，再點火燒烤使產生毒
    煙霧而加以吸食之方式，施用第二級毒品安非他命一次。嗣為警於同日十三時許
    ，在高雄市○鎮區○○路二十五號後面市場前查獲。
二、案經高雄市政府警察局苓雅分區移送臺灣高雄地方法院檢察署檢察官偵查起訴。
      理      由
一、右開事實，已據上訴人即被告甲○○供認不諱。被告於右開時地經警採集之尿液
    送高雄市立凱旋醫院檢驗結果，確呈安非他命陽性反應，有該院檢驗成績書一紙
    附卷可稽。被告於八十七年間，因施用第一級毒品及第二級毒品案件，經檢察官
    分別起訴及分案偵查，在經依法裁定送觀察勒戒及強制戒治期滿後，分別由本院
    及臺灣高雄地方法院依法為免刑判決確定，亦經臺灣高雄地方法院檢察署檢察官
    依法為不起訴處分之事實，則有本院八十七年度上易字第一六一一號刑事判決、
    臺灣高雄地方法院八十七年度訴字第一三五三號刑事判決、臺灣高雄地方法院檢
    察署八十八年度戒毒偵字第二０三號檢察官不起訴處分書、臺灣高等法院被告全
    國前案紀錄表及臺灣高雄地方法院檢察署刑案資料查註紀錄表各一份附卷可稽。
    被告犯行足以認定。
二、核被告所為，係犯施用第二級毒品罪。被告因施用第二級毒品前持有第二級毒品
    之行為，本應以持有論，惟該次持有第二級毒品之行為為其後施用第二級毒品之
    行為所吸收，不另論罪。原審因適用毒品危害防制條例第十條第二項、刑法第十
    一條前段、第四十一條第一項、罰金罰鍰提高標準條例第二條規定，審酌被告有
    多次違反麻醉藥品管理條例及煙毒之前科，又前已經因施用毒品而經送觀察、勒
    戒及強制戒治，惟仍不知痛改前非，猶重蹈覆轍，自殘其身，然姑念犯罪後態度
    良好，坦承犯行等一切情狀，量處有期徒刑五月，並諭知如易科罰金，以三百元
    折算一日，認事用法，並無不合，量刑亦屬允當。被告上訴意旨，指摘原判決量
    刑過重，沒有理由，應予駁回。
三、據上論斷，應依刑事訴訟法第三百六十八條，判決如主文。
本案經檢察官邱榮藏到庭執行職務。
中    華    民    國        九十二      年      一      月    二十九    日
                              臺灣高等法院高雄分院刑事第二庭
                                  審判長法官  林正雄
                                        法官  黃壽燕
                                        法官  趙家光
右正本證乙與原本無異。
不得上訴。
                                      書記官  陳靖華
中    華    民    國        九十二      年      一      月    二十九    日
附錄：本判決論罪科刑法條：
毒品危害防制條例第十條第二項
施用第二級毒品者，處三年以下有期徒刑。
                                                                      Ｈ


司法院資訊處製作；財團法人民間司法改革基金會備份。
